【裁判字號】    90,訴,766
【裁判日期】    900828
【裁判案由】    毒品危害防制條例
【裁判全文】
臺灣桃園地方法院刑事判決                            九十年度訴字第七六六號
    公  訴  人  臺灣桃園地方法院檢察署檢察官
    被      告  甲○○
    選任辯護人  簡長輝律師
右列被告因違反毒品危害防制條例案件，經檢察官提起公訴（九十年度偵字第五○二
八號），及移送併辦部分（九十年度毒偵字第一一八三號），本院判決如左：
    主  文
甲○○販賣第二級毒品未遂，處有期徒刑參年陸月。扣案第二級毒品ＭＤＭＡ拾玖顆
沒收銷燬，門號「0000000000」之行動電話壹支沒收。
    事  實
一、甲○○明知ＭＤＭＡ係毒品危害防制例所規範之毒品，不得非法持有及販賣。猶
    意圖營利，基於販賣第二級毒品ＭＤＭＡ之犯意，於民國九十年一月十四日至同
    年月二十日，在「跳蚤市場」雜誌上刊登「男女約會用品」、「各式用品，種類
    齊全，荷蘭、德國進口，２４小時專送。0000000000」之廣告，暗示
    其有販賣第二級毒品ＭＤＭＡ，嗣於同年三月二十二日下午三時三十二分許，並
    無購買第二級毒品ＭＤＭＡ犯意之桃園縣警察局大園分局大竹派出所員警，因見
    上開廣告之內容疑涉係販賣第二級毒品ＭＤＭＡ，遂撥打上開雜誌所載之電話，
    與甲○○聯絡購買俗稱「搖頭丸」之第二級毒品ＭＤＭＡ十顆，甲○○先開價一
    顆新台幣（下同）五百元，經員警與之討價還價後，改為一顆四百五十元，甲○
    ○因身上尚無足夠之第二級毒品ＭＤＭＡ，故向員警表示其有賣，但無法趕過來
    桃園，雙方即未約定交易時間地點，迨甲○○向不詳姓名年籍綽號「阿福」之成
    年男子，在台北市○○○路某處，以一顆三百六十元之價格購入足夠販賣之第二
    級毒品ＭＤＭＡ十顆後，隨即於同年月二十四日晚上十時許，依員警前次通話之
    來電顯示主動打電話與員警聯絡，雙方約定於桃園縣蘆竹鄉○○路與光明路口進
    行交易，甲○○依約前往，遂於同年月二十五日凌晨三時許，在上開地點為警查
    獲，並在甲○○身上扣得其所有供販賣之第二級毒品ＭＤＭＡ共十九顆。
二、案經桃園縣警察局大園分局報告台灣桃園地方法院檢察署檢察官偵辦起訴。
    理  由
一、訊據被告甲○○固承認有於右開時、地刊登廣告，並與員警以電話聯絡為第二級
    毒品ＭＤＭＡ之交易，先談妥交易價格，向阿福調貨後，又主動打電話與員警約
    定交易時間、地點，依約前往而為警查獲，查獲時身上確有第二級毒品ＭＤＭＡ
    十九顆等情不誨，惟辯稱：刊登廣告是要賣情趣用品，並非販賣ＭＤＭＡ之用；
    查獲時身上所帶之ＭＤＭＡ十九顆，其中五顆是自己原有供己施用，十顆是員警
    打電話佯稱要購買，被告因利字當頭才幫警察向阿福調貨，另外四顆是案外人陳
    來興所寄放；再警察以誘捕偵查方式所得之證據，應不具證據能力云云。經查：
    （一）、被告於偵查中先稱：查獲毒品是要自己施用，是前後買幾次陸續存下來
            的，在警訊中稱賣過五次是指賣過情趣用品五次云云（見偵查卷第二十
            一頁、二十七背面）；於檢察官聲請羈押時及本院九十年六月四日調查
            時又稱：警察打我廣告上之電話約我出去，警察問我有什麼東西，我說
            見面再談，在電話中都沒有提到俗稱「搖頭丸」的東西，當天我只有帶
            一本目錄去，但在警察抓我的時候掉了，十九顆ＭＤＭＡ全部是當天買
            的云云；而於本院同年月二十九日調查時復稱：共賣過情趣用品七、八
            次，本來身上只有五棵ＭＤＭＡ，是警察打電話給我說要買十顆，我想
            可以賺錢，就用三千六百元向阿福買十顆，另外四顆是朋友陳來新寄放
            的云云。被告就查獲之毒品究係供己施用、朋友寄放或係販賣之用？警
            察與之聯絡時是否直接說要買ＭＤＭＡ？以及販賣情趣用品之次數等情
            ，前後供述不一，出入頗大，顯有畏罪卸責之嫌；況被告雖稱扣案ＭＤ
            ＭＡ，有部分係朋友陳來新所寄放，衡諸常情，被告與陳來新應具有相
            當之信賴關係，才會寄放ＭＤＭＡ此等不得非法持有之毒品於熟捻之朋
            友處，然被告卻無法提供陳來新之相關年籍資料供本院調查，益見被告
            上開辯解不實。
    （二）、證人即至現場查獲被告之警員程鵬到庭證述：「（本件如何查獲？）是
            看跳蚤市場廣告打電話去，是另一個同事張宏圖說要買搖頭丸，、、、
            到現場由張警員過去和被告要拿出樂，我們就當場逮捕。」（見本院九
            十年六月四日訊問筆錄）等語無訛；復經證人即打電話予被告聯絡毒品
            交易之員警張宏圖到庭證述：看跳蚤市場雜誌之廣告，因為之前有查獲
            兩、三件，廣告上也說是荷蘭進口，通常這表示是賣「搖頭丸」，就用
            自己0000000000之行動電話，打雜誌上面00000000
            00的電話，直接問被告有賣搖頭丸嗎？被告就說有，被告馬上就說十
            顆五千元，經過討價還價，變成十顆四千五百元。第一次打給被告時，
            有講價錢，被告說他有賣，但沒辦法過來桃園，就沒有約定地點，過了
            三、四天後，被告主動打電話給我，問我東西還要不要，我才又和被告
            約時間、地點等情綦詳；並與被告嗣後於本院調查時供稱：是警察打電
            話給我說要買十顆，我想可以賺錢，就用三千六百元向阿福買十顆、、
            、警察前一天打電話給我，我說我身上只有五顆，要再想辦法。是因為
            警察打電話給我，我的行動電話裡，留有警員之來電顯示，所以我再循
            該電話打過去，第一次沒有約地點，第二次才有、、、之情節相符（均
            見本院九十年六月二十九日、同年七月九日訊問筆錄）。復有「跳蚤市
            場」雜誌封面及廣告各一張、照片二紙、門號0000000000號
            行動電話一具、及上開行動電話通聯記錄表一份在卷可資佐證，足見證
            人程鵬、張宏圖上開證言屬實。而扣案被告所有之毒品十九顆，均為Ｍ
            ＤＭＡ，屬於毒品危害防制條例規範之第二級毒品，亦有行政院衛生署
            管制藥品管理局檢驗成績書一紙附卷足憑，顯見被告確係與員警以雜誌
            上刊登之電話，為第二級毒品ＭＤＭＡ之交易聯絡後，依約定時間、地
            點，持上開ＭＤＭＡ以供販賣。被告以十顆ＭＤＭＡ三千六百元之價格
            向阿福購入，卻與證人張宏圖約定以十顆四千五百元之價格賣出，被告
            顯有賺取差價以牟利之意圖。
    （三）、被告雖稱本件係警察以誘捕偵查方式取得之證據，並無證據能力云云，
            惟我國刑事訴訟不採證據法定主意，而採自由心證主義，凡在論理上得
            資為證據之資料，一經在公判庭踐行合法之調查，均有證據能力（最高
            法院七十五年台上字第九三三號判例參照）。警調機關在實施犯罪偵查
            時固不得在案件中，進行違法蒐證，例如以強暴、脅迫等手段取得之被
            告自白，依刑事訴訟法第一百五十六條第一項規定，並無證據能力，然
  警調機關在偵查販毒等重大危害社會治安且屬難以偵查之案件時，在不
            違反人身自由不可侵犯之憲法基本權保障下，自得以符合比例原則之手
            段偵查此類犯罪，所謂「陷害教唆」，於販毒案件中，自屬在不違反上
            開憲法上基本權利之保障原則下，為使國家社會免於毒品之危害，所不
            得不採行之偵查手段，此與憲法上之比例原則無違，因之，在此等案件
            中，由「陷害教唆」所蒐集而來之證據資料，自得顯現於公判庭，採為
            法院論罪科刑之證據，其證據能力殊無疑問（最高法院八十九年度台上
            字第四六一三號判決參照）。是本件員警以誘捕偵查方式，使被告依約
            攜帶第二級毒品ＭＤＭＡ前往交易之情，相關證據業經本院於公判庭中
            調查審認，自有證據能力。
    （四）、再參酌被告先於「跳蚤市場」雜誌刊登廣告，廣告內容已有販賣毒品搖
            頭丸之意（詳如後述），且員警打雜誌上之電話與被告聯絡，被告隨即
            表示有賣搖頭丸，馬上告知員警交易價格，尚且與員警討價還價等情觀
            之，此與一般人原無販賣毒品之意，因利字當頭，而初次販賣，於買方
    詢問之際，應會有所遲疑猶豫，且無法馬上出價、還價之情顯然不同，
            足見被告早有販賣ＭＤＭＡ之犯意。況被告第一次與員警聯絡時，因身
            上之ＭＤＭＡ不夠，並未約定時間地點，被告若係原無販賣毒品犯意之
            人，應會打消念頭，然被告並未放棄，於兩天後向阿福調到貨後，再依
            員警之前來電顯示之號碼，主動打電話與員警聯絡，此有前開通聯紀錄
            在卷可參，益見被告販賣毒品ＭＤＭＡ之犯意自始堅定，應非初無販賣
            毒品犯意，經由員警挑唆始產生販賣ＭＤＭＡ之犯意。
    （五）、被告辯稱刊登廣告是要賣情趣用品云云，惟經本院命警帶同被告尋找其
            購買情趣商品之店家並制作筆錄結果：被告所述兩家情趣商品店之老闆
            均稱未見過被告，有證人即槍神精品廣場、高昂企業社之老闆黃鴻銘、
            乙○○之警訊筆錄在卷可稽。被告又辯稱：都是有人訂貨我才進貨，老
            闆用批發價賣我比較便宜（見本院九十年六月四日訊問筆錄）；只去過
            槍神精品廣場一次，老闆可能不認得伊，去過高昂企業社兩次，約買四
            五千元之東西，老闆打六七折給伊；有和老闆聊過天，知道老闆是協會
            的發起人，警察帶同查案當天，是隔著馬路讓證人乙○○指認，伊因為
            被收押頭髮剃掉，證人乙○○才認不得云云。然經本院傳訊證人乙○○
            到庭，與被告當庭交談約五分鐘，再提示被告未進入看守所尚未理髮前
            之過去照片，並仔細端詳被告後，證人乙○○仍稱未見過被告，且證稱
            客戶若買四、五千元的東西，算是大金額交易，應該會有印象；已經五
            、六年沒有作批發，如果客人要轉賣的話，一般會找工廠，或是大盤商
            ，我只是零售的店家，也沒有跟客人說，如果要轉賣給別人，可以給批
            發價打六、七折；店裡面櫃臺後方牆壁有掛協會核准之證書、執照，無
            法以此認定是否有與被告聊天過等語屬實（以上均見本院九十年七月二
            十五日訊問筆錄）。是被告刊登廣告若係販賣情趣用品，為圖牟利應找
            大盤商批發，或找熟識之店家方得以較低價錢購得，然證人乙○○經過
            上開詳細之指認程序仍稱未見過被告，且被告所述購買情趣用品之情與
            證人乙○○之證述有所不符，況證人乙○○既稱店內即掛有協會執照等
            ，自亦無法以被告知悉其為協會成員，認定被告曾去該店消費或與被告
            熟識，是被告前開辯解顯與事實不符。
    （六）、被告又稱：在雜誌上刊登國外進口等文字，是伊看商品標示的英文寫的
            ，但證人乙○○於本院調查時亦結證稱：「店內商品有一些是進口的，
            內衣是美國進口，保險套是馬來西亞和日本」、「（有何產品是德國或
            荷蘭進口？只有一種潤滑液是歐洲進口，那個國家我不知道。」等語無
            訛，再證人乙○○提供該店所販售潤滑液二瓶供本院參酌，該二瓶潤滑
            液均為丹麥進口，有潤滑液二瓶及海報一張扣案可資佐證，是證人高大
            陸店內情趣商品均無自德國或荷蘭進口，故縱認被告向證人乙○○購買
            情趣商品，轉賣以營利之辯解屬實，被告刊登之上開廣告文字，亦與證
            人乙○○所販售之商品不符，被告辯稱刊登廣告係為販賣情趣用品云云
            ，委無足採。徵諸證人即警員張宏圖證稱：之前亦依跳蚤市場雜誌之廣
            告查獲販賣搖頭丸案件，也是寫男女約會用品，荷蘭進口等語，且經本
            院查詢結果，施用ＭＤＭＡ會有使人迷幻、興奮之作用，確有不少犯罪
      行為人專程至荷蘭購買大量ＭＤＭＡ而被查獲等情，有本院八十九年度
            重訴字第十九號、臺灣高等法院上訴字第二○九五號判決附卷可參，是
            被告在雜誌上刊登「男女約會用品、荷蘭進口」等語，作為販賣ＭＤＭ
            Ａ之暗示，應與實情相符。
    （七）、綜上所述，被告所辯不足採信，本件事證明確，被告犯行堪以認定。
二、查ＭＤＭＡ係屬毒品危害防制條例第二條第二項第二款所稱之第二級毒品，被告
    甲○○既有販賣毒品之犯意，依證人張宏圖之要約，依約攜帶毒品前往交易，即
    已著手實施販賣毒品之行為，惟證人張宏圖既無買受毒品之真意，且被告亦未完
    成毒品交易即為警查獲，犯行即屬未遂（最高法院九十年台上字第二九七二號、
    八十七年度台上字第三二○六號判決參照）。故核被告所為，係犯毒品危害防制
    條例第四條第二項、第五項之販賣第二級毒品未遂罪。被告非法持有第二級毒品
    之低度行為應為販賣第二級毒品之高度行為所吸收，不另論罪。且被告犯行尚屬
    未遂階段，應依刑法第二十六條前段規定，按既遂犯之刑減輕之。公訴意旨認被
    告係意圖販賣而持有第二級毒品，尚有未洽，惟起訴之基本事實相同，爰依法變
    更起訴法條，併此敘明。至移送併辦意旨略以：被告甲○○前曾被訴違反毒品危
    害防制條例案件，業經本署以九十年度偵字第五○二八號提起公訴，本件同一被
    告所涉違反毒品危害防制條例罪嫌，與該案件之犯罪事實相同，屬於單純一罪，
    為事實上之同一案件等語。經查：移送併辦部分之事實，確與本件已起訴部分犯
    罪事實相同，屬同一案件，且業經本院予以調查審認，併予說明。爰審酌被告犯
    罪之動機、目的、手段、犯罪期間長短、原有正當工作卻不思以正當途徑營利，
    販賣ＭＤＭＡ此等使人造成興奮、迷幻作用之毒品，一般多由思考判斷能力尚未
    健全之年輕人使用，對社會造成危害甚鉅及被告犯後一再變更供述，最後坦承部
    分犯行等一切情狀，量處如主文所示之刑，以資懲儆。扣案之ＭＤＭＡ十九顆，
    係查獲之毒品，應依毒品危害防制條例第十八條第一項前段規定沒收銷燬之；扣
    案門號「0000000000」號行動電話一支，係被告所有供犯右開販賣毒
    品罪所用之物，業據被告供承在卷，應依同條例第十九條第一項規定，予以沒收
據上論斷，應依刑事訴訟法第二百九十九條第一項前段、第三百條、毒品危害防制條
例第四條第二項、第五項、第十八條第一項前段、第十九條第一項，刑法第十一條前
段、第二十六前段，判決如主文。
本案經檢察官胡樹德到庭執行職務
中        華        民        國      九十    年    八    月    二十八  日
                                      臺灣桃園地方法院刑事第四庭
                                          審判長法  官
                                                法  官
                                                法  官
如不服本判決，應於判決送達後十日內向本院提出上訴狀( 應附繕本 )，上訴於臺灣
高等法院。


司法院資訊處製作；財團法人民間司法改革基金會備份。
